---
title: "COVID-19"
resource_files:
- translation/translation_en.csv
- translation/translation_es.csv
- translation/translation_hi.csv
- translation/translation_pl.csv
- translation/translation_sr.csv
runtime: shiny
output:
  flexdashboard::flex_dashboard:
    favicon: www/favicon.ico
    includes:
      in_header: www/meta.html
    navbar:
    - href: https://github.com/Lrakotoson/Covid-19
      title: <i class='fab fa-github fa-lg'></i> &nbsp; Credits
    orientation: columns
    theme: united
    vertical_layout: fill
---


```{r setup, include=FALSE}
library(flexdashboard)
library(tidyverse)
library(plotly)
library(rAmCharts)
library(bsplus)
library(shiny.i18n)
```


```{r translate}
datalang <- read_csv("scripts/requests.csv")

bs_modal(
  id = "modal_markdown", 
  title = "Langue de l'interface",
  tags$div(
    selectInput(
      "lang",
      label = h5("Choix de la langue"),
      choices = c(
        "English" = "en",
        "Español" = "es",
        "Français" = "fr",
        "Hindi" = "hi",
        "Polski" = "pl",
        "Srpski" = "sr"
        
      ),
      selected = "fr"
    ),
    renderUI({
      countries <- datalang %>%
        filter(lang == input$lang) %>%
        arrange(name)
      
      choices <- countries$geo
      names(choices) <- countries$name
      
      selectInput(
        "pays",
        label = h5("Choix du pays"),
        choices = choices
      )
    })
  ),
  size = "small"
)



translator <- Translator$new(translation_csvs_path = "translation")
i18n <<- reactive({
  selected <- input$lang
  if (length(selected) > 0 && selected %in% translator$languages) {
    translator$set_translation_language(selected)
  }
  translator
})
```


```{r global, include=FALSE}
source('scripts/transition.R')
source('scripts/global.R')
source('scripts/evolution.R')
source('scripts/analysis.R')
```


<script>
$(document).ready(function() {
  $('#dashboard-container').on('flexdashboard:layoutcomplete', function() {
    $('#modal_markdown').modal();
  })
})
</script>


Worldwide / Mondial {data-icon="fa-globe"}
=======================================================================

Column {data-width=2/3}
-----------------------------------------------------------------------

### Nombre de cas

```{r}
renderPlotly(
 map_evolution(i18n()$t("Monde"), ncol(T_cas) - 4, "Cas", F, T)
)

```

Column {data-width=1/3}
-----------------------------------------------------------------------
### Cas recencés

```{r}
renderValueBox({
  cas_r <- format(brief()$Cas, big.mark=" ")
  positifs_r <- format(brief()$Cas - (brief()$Morts + brief()$Retablis), big.mark=" ")

  valueBox(cas_r,
           paste(
             i18n()$t("Cas"), i18n()$t("dont"),
             positifs_r, i18n()$t("positifs"),
             "*"),
           icon = "fa-procedures",
           color="danger"
          )
})
```

### Taux de rétablissement

```{r}
renderValueBox({
  retablis_r <- round(brief()$Retablis*100/brief()$Cas, 2)

  valueBox(
    paste(retablis_r, '%'),
    paste(
      i18n()$t("Taux de retablissement"),
      "**"
    ),
    icon = "fa-plus",
    color="success"
  )
})
```

### Taux de mortalité

```{r}
renderValueBox({
  morts_r <- round(brief()$Morts*100/brief()$Cas, 2)

  valueBox(
    paste(morts_r, '%'),
    paste(
      i18n()$t("Taux de mortalite"),
      "**"
    ),
    icon = "fa-dizzy",
    color="warning"
  )
})
```

### Actus {.no-title}

```{r}
renderTable({
  argument <- datalang %>% 
    filter(lang == input$lang,
           geo == input$pays
           )
  
  suppressWarnings(
    actus(argument$request, argument$hl, argument$gl)
  ) %>%
    rename(
      !!i18n()$t("A la une") := Actus
    )
  },sanitize.text.function = function(x) x)
```

>*Not dead, not recovered  
>**On total cases




Evolution {data-icon="fa-chart-bar"}
=======================================================================

Inputs {.sidebar}
-------------------------------------
```{r}
renderUI({
  HTML(
    paste0(
      "<h3>", i18n()$t("Analyse par région"), "</h3>",
      "<p>", i18n()$t("L’actualisation de cette variable globale permet la mise à jour des 3 fenêtres."), "</p>"
    )
  )
})
```


```{r}
renderUI({
  selectInput(
    "region", 
    label = h5(i18n()$t("Région:")),
    choices = c(regions, i18n()$t("Monde")),
    selected = i18n()$t("Monde")
  )
})
```


```{r}
renderUI({
  HTML(
    paste0(
      "<hr><h4>", i18n()$t("Analyse de la carte"), "</h4>",
      "<p>", i18n()$t("Analyse de la répartition géographiques des <strong>cas/ rétablis/ morts</strong> en fonction du <strong>temps</strong>."), "</p>"
    )
  )
})
```


```{r}
renderUI({
  choices <- c("Cas", "Retablis", "Morts")
  names(choices) <- c(i18n()$t("Cas"), i18n()$t("Retablis"), i18n()$t("Morts"))
  
  selectInput(
    "colonne",
    label = "Situation:",
    choices = choices,
    selected = "Cas"
  )
})
```


```{r}
renderUI({
  t <- min(ncol(T_cas), ncol(T_retablis), ncol(T_morts)) - 4

  sliderInput(
    "time",
    label = i18n()$t("Relevé:"),
    min = 1, max = t, value = t, step = 1
    )
})
```


```{r}
renderUI({
  HTML(
    paste0(
      "<hr><h4>", i18n()$t("Analyse en fonction du temps"), "</h4>",
      "<p>", i18n()$t("Rendre compte des échelles de grandeur:"), "</p>"
    )
  )
})
```


```{r}
renderUI({
  checkboxInput(
    "logscale",
    i18n()$t("Echelle logarithmique"),
    value = FALSE
  )
})
```


```{r}
renderUI({
  HTML(
    paste0(
      "<strong><em>",
      i18n()$t("Ajustement de la période sous chaque graphe."),
      "</em></strong>"
    )
  )
})
```


Row {data-height=1/2}
-------------------------------------

### Situation géographique

```{r}
renderPlotly(
  map_evolution(input$region, input$time, input$colonne)
)
```

   
### Evolution dans la région

```{r}
renderAmCharts(ts_evolution(input$region, input$logscale))
```   

Row {data-height=1/2}
-------------------------------------

### Nouvelles données

```{r}
renderAmCharts(
  nw_evolution(input$region, input$colonne)
)
```
    
### Taux

```{r}
renderAmCharts(rate_evolution(input$region))
```


Countries Analysis {style="position:relative"}
=======================================================================

```{r reactive, include=FALSE}
first <- as.Date(colnames(T_cas)[5], "%m/%d/%y")
last <- as.Date(colnames(T_cas)[ncol(T_cas)], "%m/%d/%y")
rangeDate <- reactive({seq.Date(as.Date(first), as.Date(last), by = "day")})
beg <- reactive({match(as.Date(input$Comparedate[1]), rangeDate())})
end <- reactive({match(as.Date(input$Comparedate[2]), rangeDate())})
Country1 <- reactive({input$Country1})
Country2 <- reactive({input$Country2})
```

Row {style="height:120pc;"}
-------------------------------------



```{r}
fillCol(
  flex = c(0.8, 0.1,
           1.2, 0.1,
           1.2, 0.1,
           1.2, 0.1,
           1.2, 0.1),
  
  fillRow(
    column(
      12,
      renderUI({
        selectInput(
          "Country1",
          i18n()$t("Pays A"),
          c(brief("Country")$group, i18n()$t("Aucune")),
          "France"
          )
        }),
      renderUI({
        selectInput(
          "Country2",
          i18n()$t("Pays B"),
          c(brief("Country")$group, i18n()$t("Aucune")),
          "Italy"
         )
        }),
      renderUI({
        sliderInput(
          "Comparedate",
          i18n()$t("Domaine"),
          min = first, 
          max = last,
          value = c(first, last), 
          timeFormat = "%d/%m"
         )
        })
    ),
    column(
      12,
      renderUI({
        h3(i18n()$t("Analyse Cas"))
        }),
      renderUI({
        checkboxInput(
          "Caslog",
          i18n()$t("Echelle logarithmique nombre Cas"),
          value = T
        )
        }),
      renderUI({
        choices <- c(0:3)
        names(choices) <- c(
          i18n()$t("Aucune"),
          i18n()$t("Régression linéaire"),
          i18n()$t("Régression poly 2"),
          i18n()$t("Régression poly 3")
        )
        
        selectInput(
          "Casreg",
          i18n()$t("Régression Cas"),
          choices
        )
        }),
      renderUI({
        textInput(
          "Caspred",
          i18n()$t("Nombre jours à prédire"),
          value = 0
        )
        })
    ),
    column(
      12,
     renderUI({
        h3(i18n()$t("Analyse Décès"))
        }),
      renderUI({
        checkboxInput(
          "Mortslog",
          i18n()$t("Echelle logarithmique Mortalité"),
          value = F
        )
        }),
      renderUI({
        choices <- c(0:3)
        names(choices) <- c(
          i18n()$t("Aucune"),
          i18n()$t("Régression linéaire"),
          i18n()$t("Régression poly 2"),
          i18n()$t("Régression poly 3")
        )
        
        selectInput(
          "Mortsreg",
          i18n()$t("Régression Mortalité"),
          choices
        )
        }),
      renderUI({
        textInput(
          "Mortspred",
          i18n()$t("Nombre jours à prédire"),
          value = 0
        )
        })
    ),
    column(
      12,
      renderUI({
        h3(i18n()$t("Analyse Rétablis"))
        }),
      renderUI({
        checkboxInput(
          "Retablislog",
          i18n()$t("Echelle logarithmique Retablis"),
          value = F
        )
        }),
     renderUI({
        choices <- c(0:3)
        names(choices) <- c(
          i18n()$t("Aucune"),
          i18n()$t("Régression linéaire"),
          i18n()$t("Régression poly 2"),
          i18n()$t("Régression poly 3")
        )
        
        selectInput(
          "Retablisreg",
          i18n()$t("Régression Retablis"),
          choices
        )
        }),
      renderUI({
        textInput(
          "Retablispred",
          i18n()$t("Nombre jours à prédire"),
          value = 0
        )
        })
    )
  ),br(),
  
  fillRow(
    renderLeaflet({
      comparemap(Country1(), Country2(), end())
    })
  ),br(),
  
  fillRow(
    column(
      12,
      renderAmCharts({
        compare_situation(
          "Cas",
          Country1(), Country2(),
          beg(), end(),
          input$Caslog,
          as.integer(input$Casreg),
          as.integer(input$Caspred)
        )
      })
    ),
    column(
      12,
      renderAmCharts({
        compare_situation(
          "Actifs",
          Country1(), Country2(),
          beg(), end(),
          logscale = F,
          reg = 0, pred = 0
        )
      })
    )
  ),br(),
  
  fillRow(
    column(
      12,
      renderAmCharts({
        compare_situation(
          "Morts",
          Country1(), Country2(),
          beg(), end(),
          input$Mortslog,
          as.integer(input$Mortsreg),
          as.integer(input$Mortspred)
        )
      })
    ),
    column(
      12,
      renderAmCharts({
        compare_situation(
          "Letalite",
          Country1(), Country2(),
          beg(), end(),
          input$Mortslog,
          as.integer(input$Mortsreg),
          as.integer(input$Mortspred)
        )
      })
    )
  ),br(),
  
  fillRow(
    column(
      12,
      renderAmCharts({
        compare_situation(
          "Retablis",
          Country1(), Country2(),
          beg(), end(),
          input$Retablislog,
          as.integer(input$Retablisreg),
          as.integer(input$Retablispred)
        )
      })
    ),
    column(
      12,
      renderAmCharts({
        compare_new(
          Country1(), Country2(),
          beg(), end()
        )
      })
    )
  ),br()
  
)
```
